# 关于收购合并日确定的特殊问题

提问人：茶前饭后 时间：2020-12-08 10:38:00
请教版主：A公司收购B公司的子公司C公司，双方约定 2020 年 5 月 31 日付款并交割，但因客观原因导致交割日没有付款并变更登记，但A公司为了维持 531 时点的权益，经双方同意，又补签了协议约定：大致意思是虽然没有付款变更，但A公司自 531 之后即可以决定C公司的经营管理及利润分配，B公司对暂时持有的C公司股权不能有质押、其他处置等一切损害A公司权益的行为，然后双方真正付款并办理股权登记日期为 2020 年 6 月 30 日。
问题： A公司合并C公司按照 630 时点还是 531 时点？按照会计准则付款50%以上及工商登记变更的规定有瑕疵，但从目前回头看的情况，双方虽然交割晚一个月，但是确实是按照 531 的补充协议情况执行了，我感觉还是偏向于 531作为合并时点。还是让各方重新再签个补充协议，明确交割日是 531 吗？望版主指点！

回答人：chenyiwei
如果确有证据表明自 531 之后，A公司已经就该标的股权享有表决权、分红权等股东权利的，则在 531 至 630 期间，原股东B实质上变成了代持，这种情况不影响A公司自 531 起将标的公司纳入合并报表范围。但关键是在于对这一点能否获得充分、适当的审计证据予以支持。